Inventaris van het archief van W.A. van Goudoever [geboren 1899], 1936-1984
Nationaal Archief, Den Haag
Collectie 428 W.A. van Goudoever
Goudoever, van
1936-1984
C22141
0.80 meter; 68 inventarisnummers.
Normale geschreven, getypte en gedrukte documenten, geen bijzondere handschriften.
Nationaal Archief, Den Haag
Goudoever, W.A. van
Het archief bevat stukken en correspondentie uit de periode 1940-1941 toen van Goudoever hoofdredacteur was van het dagblad De Locomotief. Voorts dossiers uit de jaren 1945-1950 zoals bijvoorbeeld betreffende de anti-Nederlandse demonstratie op het Toegoe-station in Jogjakarta. In deze periode was hij hoofdambtenaar bij de Regeringsvoorlichtingsdienst in Nederlandsch-Indië.
Archiefvorming
Geschiedenis van de archiefvormer
W.A. van Goudoever (1899-1988). Van 1924-1936 redacteur van het dagblad De Locomotief in Nederlands-Indie. Van 1937-1938 was hij tijdelijk hoofdredacteur van Het Nieuws van den Dag voor Nederlandsch-Indie. Begin 1939 keerde Van Goudoever weer terug bij De Locomotief, nu als hoofdredacteur, tot in 1942 toen hij de functie noodgedwongen moest neerleggen omdat de krant in verband met de oorlog ophield te verschijnen. Na de oorlog werd hij hoofdambtenaar bij de Regeringsvoorlichtingsdienst in Nederlandsch-Indië en was hij betrokken bij de oprichting van het Indonesisch persinstituut Lembaga Pers dan Pendapat Umum waarvan hij van 1952-1955 secretaris was; daarna keerde hij terug naar Nederland.
Geschiedenis van het archiefbeheer
De verwerving van het archief
Het archief is door schenking verworven.
2.21
Aanwijzingen voor de gebruiker
Openbaarheidsbeperkingen
Volledig openbaar.
Materiële beperkingen
Aanvraaginstructie
Openbare archiefstukken kunnen online worden aangevraagd en gereserveerd. U kunt dit ook via de terminals in de studiezaal van het Nationaal Archief doen. Om te kunnen reserveren dient u de volgende stappen te volgen:
U maakt een profiel aan op www.gahetna.nl, en logt vervolgens in
Via de archiefinventaris (alleen de beschrijvingen met rode nummers) selecteert u het gewenste archiefstuk door op de knop 'Reserveren' te klikken
In het volgende scherm geeft u aan op welke dag u het archiefstuk wilt inzien
Indien u zich bevindt in de studiezaal en een tafelnummer heeft ontvangen kunt u dit nummer vermelden. Als u geen tafelnummer heeft kunt u tafelnummer 777 laten staan
Vervolgens bevestigt u uw reservering door deze te versturen.
Verwant materiaal
Beschikbaarheid van kopieën
Verwante archieven
Het Instituut voor Perswetenschap aan de Universiteit van Amsterdam.
Instituut voor Sociale Geschiedenis, Amsterdam.
Beschrijving van de series en archiefbestanddelen
- Stukken betreffende "vooroorlogse activiteiten"., 1.
  - Stukken betreffende werkzaamheden in het kader van "De Locomotief"., 1940-1941.; 1-3
    Stukken betreffende de redactie en betreffende journalistieke activiteiten bevinden zich in het Instituut voor Perswetenschap in Amsterdam.
    - Correspondentie over de oprichting van studieclubs, 1940-1941., 1
    - Stukken betreffende een door het dagblad uitgeschreven enquête over het gebruik van het woord "indonesiër" ter vervanging van de benaming "inlander", 1940., 2
    - Stukken betreffende inzamelingsacties ter ondersteuning van de Nederlandse regering in London in de strijd tegen Duitsland, 1940., 3
  - Stukken betreffende mr. Sastromoeljono., 1940 en z.j.; 4-5
    - Inleiding van Sastromoeljono naar aanleiding van zijn introductie in de Rotary te Semarang, z.j., 4
    - Tekst van een redevoering van Sastromoeljono voor de commissie Weerbaarheid in Semarang, met doorslag van een aanbevelingsbrief van Van Goudoever, 30 juni 1940., 5
  - Ingekomen brief van T.J.G. Moelia naar aanleiding van een artikel van prof. Kraemer over mogelijke symbiose van de Indonesische en westerse geest., 3 maart 1940.; 6
  - Ingekomen circulaire van dr. W.M.F. Mansvelt, houdende voorstellen tot de oprichting van een Indisch Nationale Vereniging., 18 november 1940.; 7
  - Ingekomen circulaire van de Christelijk Staatkundige Partij, houdende aanbeveling van zijn politieke denkbeelden naar aanleiding van de Duitse invasie in Nederland., 8 juni 1940.; 8
  - Stukken betreffende de Vaderlandsche Club., 1940.; 9
    Met correspondentie met P.J. Drooglever. 1980
- Stukken betreffende politieke activiteiten van Van Goudoever als hoofdambtenaar bij de Regeringsvoorlichtingdienst in Nederlandsch-Indië., 2.
  - Dossier "politiek allerlei", houdende ingekomen brieven en rapporten, ter documentatie verzamelde beschouwingen en teksten van redevoeringen, alsmede verspreide officiële berichten., 1946-1947.; 10
    Met tafel van Van Goudoever.
  - Dossier "positie bij de Regeringsvoorlichtingsdienst", met nadere correspondentie over de geschiedenis van de dienst 1947-1949., 1981-1982.; 11
  - Dossier "Voorlichtingsaangelegenheden", houdende memoranda en verslagen van zijn werkzaamheden bij de voorlichtingsdienst., 1945-1949.; 12
  - Briefwisseling met J. Ozinga, 1946-1948.; 13
  - Voorlichtingscirculaires, houdende vertrouwelijke informatie voor de pers., 1947-1949.; 14-16
    - Informatie over binnenlandse aangelegenheden in de Republiek Indonesia, ca. 1947., 14
    - Mededelingen over de conferentie van Linggadjati, 1946-1947., 15
    - Mededelingen over de tweede politiële actie en de Van Roijen-Roem-akkoorden, 1948-1949., 16
  - "Notities betreffende de politieke situatie", 1946-1947.; 17
  - "Politieke stemmingsbeelden.", 1946-1947.; 18
  - Dossier inzake de onderhandelingen tussen Nederland en de Republik in Kalioerang, met apart dossier inzake de anti-Nederlandse demonstratie op het Toegoe-station in Jogjakarta., april-mei 1948.; 19
  - Stukken betreffende een bezoek van een Nederlandse missie onder leiding van P.J. Koets aan het gebied van de Republik Indonesia., september-oktober 1946.; 20
  - Politieke rapporten aan het hoofd van de Regeringsvoorlichtingsdienst naar aanleiding van dienst reizen in verschillende districten., 1948-1949.; 21
  - Briefwisseling met "amice" A. van Velsen., 1945-1950.; 22-23
    - 1945-1950., 22
    - Duplicaten. 1947-1950., 23
  - "Restanten": stukken betreffende de Inter-Indonesische conferentie in, juli 1949.; 24
  - Afschriften van persoonlijke brieven aan familieleden over de situatie in Batavia vlak na de soevereiniteitsoverdracht., December 1949-januari 1950; 25
- Diversen en stukken betreffende informatie voor historisch onderzoek., 3.
  - Briefwisseling met mr. M. Besar, P.J.A. Idenburg, prof. dr. H. Kraemer, Bambang Oetomo, mr. Sastromoeljono., 1940-1946.; 26
  - Exemplaren van De Indische Navorscher en het tijdschrift Kritiek en Opbouw., 1936-1948.; 27
  - Stukken betreffende zijn benoeming tot ridder en officier in de Orde van Oranje-Nassau., 1941-1949.; 28
  - Stukken betreffende de verzameling van nader materiaal over de geschiedenis van de missie-Koets in 1946., 1978-1981.; 29
  - Briefwisseling met W.J. Hendrix over zijn studie over "massacommunicatie/motivering/besluitvorming in verband met het Nederlands-Indonesische conflict"., 1971.; 30
  - Dossier "Van Mook en de Indonesische Kwestie"., 1976-1978.; 31
  - Stukken betreffende een proefschrift van Anak Agung Gde Agung over de geschiedenis van de Indonesische onafhankelijkheidsstrijd., 1980-1981.; 32
  - Briefwisseling met en over Roeslan Abdulgani en Khouw Giok Po over henzelf en hun historische onderzoekingen., 1973-1977.; 33
  - Briefwisseling met H. van Maurik over de toestand in Jogjakarta tijdens de "doorstoot" van de Tweede Politiële Actie in 1948., 1976.; 34
  - Briefwisseling met drs F.G. van Baardewijk, D.M.G. Koch, dr Mr. J. Ozinga en prof. dr S.L. van der Wal, over historische onderwerpen., 1958-1979.; 35
  - "Toelichtingen" op de dossiers in het archief Van Goudoever., 1984.; 36
    Betreft zowel de stukken in het Nationaal Archief als in het Instituut voor Perswetenschap in Amsterdam.